【裁判字號】    88,上易,5752
【裁判日期】    890119
【裁判案由】    違反商業登記法
【裁判全文】
臺灣高等法院刑事判決                          八十八年度上易字第五七五二號
    上  訴  人  臺灣臺北地方法院檢察署檢察官
    被      告  甲○○
右上訴人因被告違反商業登記法案件，不服臺灣台北地方法院八十八年度易字第二三
三五號，中華民國八十八年十月三十日第一審判決 (起訴案號：臺灣台北地方法院檢
察署八十八年度偵字第二五四五號；移送併辦案號：臺灣台北地方法院檢察署八十八
年度偵字第四八三六、二四八五四號)提起上訴，本院判決如左：
    主  文
上訴駁回。
    事實及理由
一、本案經本院審理結果，認第一審諭知被告甲○○無罪之判決，核無不當，應予維
    持，並引用第一審判決書記載之理由。
二、檢察官上訴意旨略以：被告於民國八十八年九月十六日原審審理時，非但承認伊
    是負責人，且經營ＫＴＶ，並於其入獄執行中仍有經營，此核與證人何文榮之證
    述吻合，又被告不否認其有投資，且係於八十六年十月十日該餐廳開業後，於同
    年十一月二十四日始入監執行，不能因其在監，未對其送達，即認其非行為人等
    情。
三、按違反商業登記法第三條、第八條第一項及第十三條第一項規定，未經登記即行
    開業者，除由主管機關命令停業外，處各行為人三千元以上一萬五千元以下罰鍰
    ，其拒不遵令停業者，由主管機關各再處四千元以上二萬元以下罰鍰。行為人經
    主管機關依前項規定各再處罰鍰，仍拒不停業者，處一年以下有期徒刑、拘役或
    科或併科五萬元以下罰金，商業登記法第三十二條第一項、第二項固分別定有明
    文。然查本案之關鍵非在被告是否為行為人，而在主管機關之停業命令有無對被
    告為合法之送達。經查被告自八十六年十一月二十四日起至八十七年七月二十三
    日止在監服刑，有台灣台北地方法院被告全國前案紀錄表在卷可稽，是主管機關
    之停業命令應向監所送達，方屬合法送達。既未向監所送達，有停業並處罰鍰之
    函稿、掛號回執及信封影本在卷可證，即難認對被告已發生命令停業之效力，被
    告自無不遵令停業之可言，而不構成該罪。檢察官之上訴，非有理由，應予駁回
    。
四、至檢察官另將臺灣台北地方法院檢察署八十八年度偵字第四八三六、二四八五四
    號被告違反商業登記法部分，移併本院，惟因本案既已判決無罪，即無連續犯之
    裁判上一罪關係，自屬無從併辦，應退回由原檢察官另行核辦。
據上論結，應依刑事訴訟法第三百七十三條、第三百六十八條，判決如主文。
本案經檢察官蔡茂松到庭執行職務。
中    華    民    國    八十九    年        一        月      十九      日
                            台灣高等法院刑事第二十四庭
                                審判長法  官  陳  貽  男
                                      法  官  李  世  貴
                                      法  官  聶  齊  桓
右正本證明與原本無異。
不得上訴。
                                      書記官  于      誠
中    華    民    國    八十九    年        一        月      二十      日


司法院資訊處製作；財團法人民間司法改革基金會備份。
